# 陈版，请教一个处置长投的问题

提问人：zxxiao2007 时间：2014-01-08 14:18:16
某上市公司将其旗下的一子公司出售给同一集团下的另一家企业，由此上市公司确认巨额收益。转让价格经过评估且评估价表面看是公允，在此情况下还有什么需要关注的

回答人：chenyiwei
这属于有较高风险的非常规交易，应根据具体情况考虑事实有针对性的程序以应对特别风险，至少关注以下问题： 1 、了解和评价该交易有无合理的商业目的； 2 、要求第三方独立评估机构对该评估值的公允性进行复核（也可利用事务所内部评估专家的工作）；
3 、检查股权转让交易是否完成，股权处置损益的确认条件是否具备； 4 、关注个别报表层面和合并报表层面的处理差异（解释 4 号第四条）是否恰当体现，两个层面的股权投资处置损益和剩余股权（如有）的计量是否符合准则规定； 5 、关注处置后是否仍与该公司有较大的关联往来和关联交易，如有，其作价而公允性。